# 存货变质及所获赔偿的账务处理

提问人：lvqiongli3 时间：2020-07-04 08:05:07
A公司期末盘点存货，发现一部分存货因为仓库漏雨的原因霉烂变质了，但是A公司有购买商业保险，这部分存货获得了保险公司的赔偿，且赔偿金额金额略高于这部分存货的账面价值。
对于上述事项，有两个观点和处理方案：
一种是人为存货实物还在，没有盘亏，但是变质了无法再销售，可变现净值为零，需要全额计提存货跌价准备，所获得的保险公司赔偿款作为营业外收入。
另一种是认为保险公司的赔偿款还高于存货成本，不需要计提减值，处理方法类似于有第三方赔偿的存货盘亏情形，借：其他应收款，贷：存货，差额确认当期损益。
想请教老师哪种更加合理？第二种观点中将保险公司的赔偿款看作是存货的售价用来确定可变现净值是否合理？

回答人：chenyiwei
1 、因为存货已经霉烂变质，不再具有使用价值和转让价值，故应核销该项存货损失，而不是对其计提减值准备。
2 、保险赔款与损毁存货的原账面价值之间的差额计入损益。由于本案例中的保险赔偿略高于存货的原账面价值，故差额作为营业外收入。